【裁判字號】    89,易,1042
【裁判日期】    891006
【裁判案由】    違反毒品危害防制條例
【裁判全文】
臺灣新竹地方法院刑事判決                        八十九年度易字第一四二號
    公  訴  人  臺灣新竹地方法院檢察署檢察官
    被      告  甲○○
右列被告因違反毒品危害防制條例案件，經檢察官提起公訴（八十九年度毒偵字第一
六○八號），本院判決如左：
    主  文
甲○○施用第二級毒品，累犯，處有期徒刑陸月，如易科罰金，以參佰元折算壹日。
扣案之第二級毒品安非他命毛重零點柒壹公克，沒收銷燬之；又扣案之吸食器壹組，
沒收。
    事  實
一、甲○○有二次違反麻醉藥品管理條例前科，最後一次因違反麻醉藥品管理條例案
    件，經本院判處有期徒刑六月確定，甫於民國八十六年四月二日執行完畢。甲○
    ○前另因違反毒品危害防制條例案件，經臺灣桃園地方法院以八十七年度毒聲字
    第一八○○號裁定送勒戒處所觀察勒戒後，認為有繼續施用毒品傾向，復經臺灣
    桃園地方法院以八十七年度毒聲字第一九八四號裁定送戒治處所施以強制戒治，
    嗣戒治期滿後，已據臺灣桃園地方法院檢察署檢察官於八十八年十一月四日以八
    十八年度戒偵字第一八八號為不起訴處分確定 (檢察官誤載甲○○因施用第二級
    毒品案件經觀察、勒戒後，認為無繼續施用毒品傾向，由臺灣新竹地方法院檢察
    署檢察官於八十七年十月五日以八十七年度偵字第五八二六號為不起訴處分)。
    詎甲○○仍不知悔改，另於八十九年六月十三日下午三時十分許，在新竹縣湖口
    鄉○○村○○鄰○○街五八號二樓住處施用第二級毒品安非他命一次 (檢察官起
    訴書誤載為於八十九年六月十三日前數日內施用第二級毒品) ，旋為警於同日下
    午三時三十分許在上址查獲，並扣得第二級毒品安非他命毛重○點七一公克及吸
    食器一組。
二、案經新竹縣警察局竹北分局報告臺灣新竹地方法院檢察署檢察官偵查起訴。
    理  由
一、訊據被告甲○○對於右揭犯罪事實，均坦白承認，而被告甲○○於八十九年六月
    十三日為警查獲時所採尿液經送往新竹縣衛生局依ＴＯＸＩ－ＬＡＢ及免疫學分
    析法檢驗結果，確呈安非他命陽性反應，亦有新竹縣衛生局竹縣衛六字第八九一
    ○五三號檢驗單及尿液編號對照表影本附卷可稽 (偵查卷第二七、二八頁參照)
    ，此外並有第二級毒品安非他命毛重○點七一公克及吸食器一組扣案可資佐証，
    堪認被告自白施用第二級毒品安非他命等情與事實相符。又被告甲○○前因違反
    毒品危害防制條例案件，經臺灣桃園地方法院以八十七年度毒聲字第一八○○號
    裁定送勒戒處所觀察勒戒後，認為有繼續施用毒品傾向，復經臺灣桃園地方法院
    以八十七年度毒聲字第一九八四號裁定送戒治處所施以強制戒治，嗣戒治期滿後
    ，已據臺灣桃園地方法院檢察署檢察官於八十八年十一月四日以八十八年度戒偵
    字第一八八號為不起訴處分確定等情，亦有臺灣高等法院被告全國前案紀錄表、
    臺灣高等法院檢察署刑案紀錄簡覆表及上開不起訴處分書影本附卷可稽。本件事
    証明確，被告甲○○上開犯行，洵堪認定。
二、(1)臺灣新竹地方法院檢察署檢察官於八十七年十月十五日以八十七年度偵字第五
    八二六號對被告甲○○為不起訴處分，不起訴處分之理由為犯罪嫌疑不足，而非
    經送勒戒處所觀察、勒戒後認為無繼續施用毒品傾向，已據本院調閱該不起訴處
    分書查明，有該不起訴處分書附卷可稽，公訴人認為被告甲○○前因違反毒品危
    害防制條例案件，經法院裁定觀察、勒戒後，認為無繼續施用毒品傾向，已經臺
    灣新竹地方法院檢察署檢察官於八十七年十月十五日以八十七年度偵字第五八二
    六號為不起訴處分確定，與事實不符。(2)被告因本件施用毒品犯行，經臺灣新竹
    地方法院檢察署檢察官逕聲請本院於八十九年六月十三日以八十九年度毒聲字第
    一五四九號裁定送戒治處所施以強制戒治等情，亦有該聲請書及裁定書附於偵查
    卷內足憑，公訴人認為被告甲○○因本件施用毒品犯行，經本院裁定送勒戒處所
    觀察、勒戒後，認為有繼續施用毒品傾向，復經本院八十九年度毒聲字第一五四
    九號裁定送戒治處所施以強制戒治，尚有誤會。(3)被告犯本案施用第二級毒品安
    非他命之時間為八十九年六月十三日下午三時十分許，已據被告供承在卷，公訴
    人認為被告施用毒品之時間為「八十九年六月十三日前數日內」，亦有誤會。以
    上均不足採為判決之基礎，併予敘明。
三、按犯毒品危害防制條例第十條之施用毒品罪者，檢察官應先將被告送觀察、勒戒
    ；經觀察勒後，有繼續施用毒品傾向者，由檢察官聲請法院裁定令入戒治處所施
    以強制戒治；經依第二十條第二項強制戒治期滿，應由檢察官為不起訴之處分；
    依前項規定為不起訴處分後，五年以內再犯第十條之施用毒品罪者，不適用前項
    之規定。毒品危害防制條例第二十條第一項、第二項、第二十三條分別定有明文
    。本件被告甲○○前因施用毒品犯行，經先後送觀察、勒戒及強制戒治後，經檢
    察官為不起訴處分後，五年內再犯本件施用毒品犯行，核其所為係犯毒品危害防
    制條例第十條第二項之施用第二級毒品罪。被告甲○○施用第二級毒品安非他命
    前持有毒品之低度行為，為施用第二級毒品之高度行為所吸收，不另論罪。又被
    告甲○○有二次違反麻醉藥品管理條例前科，最後一次因違反麻醉藥品管理條例
    案件，經本院判處有期徒刑六月確定，甫於八十六年四月二日執行完畢，有臺灣
    高等法院被告全國前案紀錄表、臺灣高等法院檢察署刑案紀錄簡覆表在卷可稽，
    被告前受有期徒刑執行完畢，五年內再犯本件最重本刑為有期徒刑之罪，為累犯
    ，應依刑法第四十七條規定加重其刑。本院審酌被告甲○○犯罪之動機、目的、
    手段、方法、所生危害及犯後坦承犯行等一切情狀，爰量處如主文所示之刑，並
    諭知易科罰金之折算標準，以示懲儆。又扣案之安非他命毛重○點七一公克，係
    毒品危害防制條例第二條第二項第二款規定之第二級毒品，應依毒品危害防制條
    例第十八條第一項前段規定，沒收銷燬之。另扣案之吸食器一組，係被告甲○○
    所有且供其施用第二級毒品安非他命所用，已據被告供承在卷，爰併依刑法第三
    十八條第一項第二款之規定宣告沒收。
據上論斷，應依刑事訴訟法第二百九十九條第一項前段，毒品危害防制條例第十條第
二項、第十八條第一項前段，刑法第十一條前段、第四十七條、第四十一條、第三十
八條第一項第二款，罰金罰鍰提高標準條例第二條，判決如主文。
本案經檢察官林李嘉到庭執行職務。
中      華      民      國      八十九      年      十    月     六     日
                                臺灣新竹地方法院刑事第二庭
                                    法  官  王  永  春
右正本證明與原本無異。
如不服本判決，應於判決送達後十日內，向本院提出上訴狀。
                                    書記官  馮  玉  玲
中      華      民      國      八十九      年      十    月     六     日
附錄本案論罪科刑法條：
毒品危害防制條例第十條第二項
施用第二級毒品者，處三年以下有期徒刑。


司法院資訊處製作；財團法人民間司法改革基金會備份。
